臺灣板橋地方法院交通事件裁定　　　　　　　　　九十二年度交聲字第一七三八號
　　原處分機關　交通部公路總局臺北區監理所
　　異　議　人　甲○○
　　即受處分人
右列異議人因違反道路交通管理處罰條例案件，對於交通部公路總局台北區監理所於
民國九十二年十月三十日以北監自裁字第裁四○－Ｃ00000000號所為之裁決
處分（原舉發案號：臺北縣政府警察局新莊交通分隊九十二年九月一日北縣警交字第
Ｃ00000000號），聲明異議，本院裁定如左：
    主  文
異議駁回。
    理  由
一、汽車駕駛人，駕駛汽車肇事致人受傷或死亡，應即採取救護或其他必要措施，並
    向警察機關報告，不得駛離；違者吊扣其駕照三個月至六個月；逃逸者吊銷駕駛
    執照，道路交通管理處罰條例第六十二條第一項定有明文。又汽車駕駛人，曾依
    第六十二條第一項之規定吊銷駕駛執照者，終身不得考領駕駛執照，同條例第六
    十七條第一項亦定有明文。
二、原處分意旨略以：本件異議人即受處分人甲○○於民國九十二年八月三十一日凌
    晨零時三十分許，駕駛車牌號碼為ＢＶ－二三九六號之自用小客車，在臺北縣新
    莊市○○街六二號前因「肇事致人受傷未報警處理逃離現場」，經臺北縣政府警
    察局新莊交通分隊執勤警員當場以北縣警交字第Ｃ00000000號違反道路
    交通管理事件通知單（下稱舉發通知單）舉發，並代保管異議人之駕駛執照正本
    乙枚，嗣異議人依法提出申訴，經交通部公路總局臺北區監理所於九十二年十月
    三十日以北監自裁字第裁四○－Ｃ00000000號裁決書裁決，裁處異議人
    吊銷駕駛執照，並終身不得考領駕駛執照。
三、聲明異議意旨則略以：事發當時異議人正駕車行經臺北縣新莊市○○街與中榮街
    口，被一名騎乘機車之中年男子擋住去路，該名男子意識不清，似乎喝醉酒（事
    後警方也對該名男子進行酒測，證實其有喝酒），停在十字路口中央不移動，當
    時異議人鳴喇叭催促其離去，但該名男子非但沒有駛離，甚且以不入耳之三字經
    辱罵異議人，使異議人心生畏懼，心想盡快駛離現場。惟該名男子卻騎著機車追
    來，且不知持何物敲打異議人汽車之後視鏡，異議人便急忙往中港路方向行駛約
    五十公尺後，就沒看到該名男子，直到隔天新莊交通分隊警員前來異議人住處，
    異議人始知該名男子當時因自己酒醉而摔倒受傷，異議人絕無肇事使人受傷而逃
    逸之行為，況且異議人汽車有保險，無須肇事逃逸，爰請求撤銷原處分云云。
四、經查：異議人因本件肇事逃逸行為另涉犯刑法公共危險等案件，業經本院於九十
    三年一月三十日以九十二年度交簡字第九九八號判決就過失傷害、肇事逃逸部分
    分別判處拘役五十日、有期徒刑六月等情，業據本院調取該案卷宗核閱屬實。異
    議人於該案中業已自承：「我沿中榮街由中山路往中港路方向行駛，行至中信街
    、中榮街口，我有看到乙○○的機車從後面急駛過來，我有聽到我的後視鏡扣的
    一聲，好像撞到什麼東西，但我怕被打，就繼續走」等語（參見該案臺灣板橋地
    方法院檢察署九十二年度核退字第七八四九號卷第四十六頁），顯見異議人明知
    其所駕車輛已與證人乙○○所駕駛之機車發生擦撞甚明，其辯稱證人乙○○係自
    行摔倒，並持異物敲打其後視鏡云云，即非實情。且異議人未保持行車安全距離
    及未注意車前狀況致過失撞及證人乙○○所駕機車，及肇事逃逸等情，亦據證人
    乙○○到庭指證甚詳，核與當時行經該處之證人連志文於上開公共危險案件警詢
    及偵查中所證述之情節相符，異議人雖稱證人連志文係乙○○之友人，所言偏頗
    ，然證人連志文業已於警詢中陳稱與兩造均不認識，異議人之懷疑尚乏實據，自
    難憑採。此外，並有行政院衛生署臺北醫院診斷證明書、道路交通事故現場圖各
    乙紙、道路交通事故調查表、補充資料表各二紙、事故現場照片十八幀附於前開
    偵查卷內可稽，是以本件異議人確有肇事致人受傷，未採取救護或其他必要措施
    ，且未向警察機關報告而逃逸之行為，堪以認定。據此，原處分機關援引首揭規
    定，裁處異議人吊銷駕駛執照，並終身不得考領駕駛執照，並無不當，本件異議
    為無理由，應予駁回。
五、據上論斷，應依道路交通案件處理辦法第十九條，裁定如主文。
中      華      民      國    九十三    年      二      月    二 十三   日
                                      臺灣板橋地方法院交通法庭
                                          法  官   張  紹  省
右正本證明與原本無異。
如不服本裁定，應於裁定送達後五日內向本院提出抗告狀。
                                          書記官   周  雅  玲
中      華      民      國    九十三    年      二      月    二 十三   日
